臺灣板橋地方法院刑事判決　　　　　　　 94年度易字第779號
公　訴　人　臺灣板橋地方法院檢察署檢察官
被　　　告　庚○○
上列被告因竊盜案件，經檢察官提起公訴（94年度偵字第8918號
）及移送併案（94年度偵字第4859、9251、9908號），本院依簡
式審判程序，判決如下：
    主  文
庚○○連續攜帶兇器結夥三人以上竊盜，累犯，處有期徒刑壹年
貳月。扣案之鑰匙貳支、扳手壹支、手套壹雙及手推車壹台均沒
收。
    事  實
一、庚○○前因侵占案件，經本院以民國92年度簡字第3746號判
    決判處有期徒刑6 月確定，於93年4 月27日易科罰金執行完
    畢。猶不知悔改，復意圖為自己不法所有之概括犯意，或獨
    自或與成年人李豐憫、蔡鴻誌（本院另案審理中）基於犯意
    聯絡而結夥三人為下列犯行：
  (一)於94年1 月19日6 時17分許，獨自一人在臺北縣蘆洲市○○
    街207 巷50號，徒手竊取該址所屬社區之水溝蓋2 面，得手
    後旋即出售予不知情之廢五金業者潘陳蜜，嗣於同日19時30
    分許，為警在臺北縣蘆洲市○○○路○ 段138 之1 號之潘陳
    蜜所經營之廢五金工廠尋獲上開水溝蓋2 面（已發還該社區
    之代表人己○○），再於同日22時30分許，在臺北縣蘆洲市
    ○○街102 巷2 號前，為警循線查獲庚○○。
  (二)於94年3 月14日11時許，在臺北縣五股鄉○○路○ 段577 巷
    80弄33號，夥同成年人李豐憫、蔡鴻誌結夥三人，庚○○並
    自備手套1 雙且攜帶其所有之在客觀上對人之生命、身體安
    全具危險性可供作兇器用之扳手1 支，李豐憫則推其所有之
    手推車1 台，由庚○○拆卸戊○○所有之不銹鋼鐵門2 面而
    竊取之，得手後，再由李豐憫以前揭推車載運前往販售予不
    知情之資源回收業者陳欽凱，得款供其三人花用。
  (三)於94年3 月15日16時許，在臺北縣五股鄉○○路○ 段19號，
    再與李豐憫、蔡鴻誌結夥三人，庚○○持前開手套1 雙及攜
    帶前開可供作兇器使用之扳手1 支，由庚○○手戴手套持該
    扳手拆卸甲○○所有之鋁門7 面、鋁窗1 面而竊取之，得手
    後放置於李豐憫所有之手推車逃離現場，嗣於同日17時50分
    許，在臺北縣五股鄉○○道路2 號水門前，為警循線查獲庚○○、李豐憫及蔡鴻誌等三人，並扣得前開竊得之物（已發
    還甲○○）及庚○○所有持以行竊之手套1 雙、扳手1 支，
    李豐憫所有而持以行竊之手推車1 台。
  (四)於94年5 月22日9 時許，在臺北縣蘆洲市○○路68號前，持
    自備之鑰匙1 支，竊取乙○○所有而停放於該處之車號BVO-
    150 號重型機車，得手後供己代步使用，嗣於同年月23日13
    時45分許，騎乘該車行經臺北縣蘆洲市○○路、保和街口，
    為警查獲，並扣得該機車（已發還乙○○）及庚○○所有之
    前開鑰匙1 支。
  (五)於94年5 月25日17時許，獨自一人侵入丁○○位於臺北縣五
    股市○○路○ 段149 巷30號5 樓樓頂，徒手竊取丁○○所有
    之白鐵架1 個、白鐵管5 支（侵入住宅部分未據告訴），得
    手後旋即出售予不知情之廢五金業者劉進祥。
  (六)於94年5 月25日19時許，在臺北縣蘆洲市○○街207 巷內，
    持自備之鑰匙1 支，竊取張永福所有提供丙○○使用而停放
    於該處之車號MHB-515 號重型機車，得手後供己代步使用，
    旋於同日20時許，騎乘該車行經臺北縣五股市○○路○ 段
    149 巷30號前，為警查獲，並扣得該機車（已發還乙○○）
    及庚○○所有之前開鑰匙1 支，再依庚○○之告知，在臺北
    縣三重市○○街53之8 號劉進祥所經營之廢五金工廠，查獲
    前開(五)部分所竊得之物（已發還丁○○）。
二、案經臺北縣政府警察局蘆洲分局報請臺灣板橋地方法院檢察
    署檢察官偵查起訴暨移送併辦。
    理  由
一、本件被告庚○○所犯係死刑、無期徒刑、最輕本刑為3 年以
    上有期徒刑以外之罪，其於準備程序中就被訴事實為有罪之
    陳述，經本院告知簡式審判程序之旨，並聽取公訴人、被告
    之意見後，經合議庭裁定由受命法官獨任進行簡式審判程序
    ，合先敘明。
二、上揭犯罪事實，業據被告於警詢、偵查及本院審理時坦承不
    諱，核與證人即共犯李豐憫、蔡鴻誌供認情節相符，復經證
    人己○○（社區住戶）、被害人戊○○、甲○○、乙○○、
    丁○○、丙○○（機車使用人）、回收業者潘陳蜜、陳欽凱
    、劉進祥證述明確，且有領回機車委託書、車籍資料、行照
    、贓物認領保管單、查獲照片、監視器翻拍畫面、失竊物品
    照片、回收業者之營業利事業登記證、出貨單、代保管條等
    資料附卷可稽，此外，尚有被告持以竊車之鑰匙2 支、行竊
    所用之扳手1 支、手套1 雙及李豐憫所有持以行竊之手推車
    1 台扣案可資佐證，足認被告自白與事實相符。本件事證明
    確，被告犯行堪以認定，應依法論科。
三、查被告持以行竊之扳手1 支，係屬金屬材質甚為堅硬銳利，
    客觀上顯係足以對人之生命、身體、安全構成威脅之兇器無
    誤。是核被告所為，就事實一之(一)、(四)至(六)部分，係犯刑法
    第320 條之普通竊盜罪、就事實一之(二)、(三)部分，係犯刑法
    第321 條第1 項第3 款、第4 款之攜帶兇器結夥三人以上竊
    盜罪。被告就事實一之(二)、(三)部分，與李豐憫、蔡鴻誌間，
    有犯意聯絡及行為分擔，為共同正犯。其先後普通竊盜4 次
    、攜帶兇器結夥三人以上竊盜2 次之犯行，時間緊接，犯罪
    構成要件相同，顯係基於概括之犯意反覆為之，為連續犯，
    應依刑法第56規定，論以情節最重之攜帶兇器結夥三人以上
    竊盜罪，並加重其刑。再被告有如事實所述之犯罪科刑及執
    行情形，有臺灣高等法院被告前案紀錄表在卷可佐，其於上
    開有期徒刑執行完畢後5 年內，再犯本件有期徒刑以上之罪
    ，為累犯，應依刑法第47條規定，遞加重其刑。爰審酌被告
    時值壯年，不思正當工作以獲取財物，妄想以竊盜手段不勞
    而獲，其觀念偏差，有待矯治，兼衡及其智識、品行及犯後
    坦承犯行之態度等一切情狀，量處如主文所示之刑，以示懲
    儆。扣案之鑰匙2 支、扳手1 支及手套1 雙係被告所有而持
    以行竊之物，另手推車1 台則係共犯李豐憫所有而持以行竊
    之物，業據被告及共犯李豐憫供明在卷，爰依刑法第38條第
    1 項第2 款規定宣告沒收。
據上論斷，應依刑事訴訟法第273 條之1 第1 項、第299 條第1
項前段，刑法第56條、第321 條第1 項第3 款、第4 款、第47條
、第38條第1 項第2 款，判決如主文。
本案經檢察官魏正杰到庭執行職務。
中　　華　　民　　國　　94　　年　　8 　　月　　30　　日
                  刑事第四庭    法　官  鄧雅心
以上正本證明與原本無異。
如不服本判決應於送達後10日內向本院提出上訴狀。
                                書記官　黃美雲
中　　華　　民　　國　　94　　年　　8 　　月　　30　　日
附錄本案論罪科刑法條
中華民國刑法第三百二十一條
犯竊盜罪而有左列情形之一者，處六月以上、五年以下有期徒刑：
一  於夜間侵入住宅或有人居住之建築物、船艦或隱匿其內而犯
    之者。
二  毀越門扇、牆垣或其他安全設備而犯之者。
三  攜帶兇器而犯之者。
四  結夥三人以上而犯之者。
五  乘火災、水災或其他災害之際而犯之者。
六  在車站或埠頭而犯之者。
前項之未遂犯罰之。
